高雄高等行政法院裁定
111年度交上字第62號
上  訴  人  邱懷鋒                                  
被 上訴 人  高雄市政府交通局

代  表  人  張淑娟              
上列當事人間交通裁決事件，上訴人對於中華民國111年5月30日
臺灣橋頭地方法院111年度交字第23號行政訴訟判決，提起上訴
，本院裁定如下：
　　主  文
一、上訴駁回。
二、上訴審訴訟費用新臺幣750元由上訴人負擔。
　　理  由
一、按對於交通裁決事件之裁判提起上訴者，非以原裁判違背法
    令為理由，不得為之，並應於上訴理由中表明下列事由之一
    ，提出於原地方法院行政訴訟庭為之：一、原裁判所違背之
    法令及其具體內容。二、依訴訟資料可認為原裁判有違背法
    令之具體事實，行政訴訟法第237條之9第2項準用第235條第
    2項及第236條之1規定甚明。次按「判決不適用法規或適用
    不當者，為違背法令。有下列各款情形之一者，其判決當然
    違背法令：一、判決法院之組織不合法。二、依法律或裁判
    應迴避之法官參與裁判。三、行政法院於權限之有無辨別不
    當或違背專屬管轄之規定。四、當事人於訴訟未經合法代理
    或代表。五、違背言詞辯論公開之規定。六、判決不備理由
    或理由矛盾。」「上訴不合法者，最高行政法院應以裁定駁
    回之。」行政訴訟法第237條之9第2項準用第236條之2第3項
    再準用第243條及第249條第1項前段亦分別定有明文。準此
    ，交通裁決事件之上訴，須以原判決違背法令為理由，並應
    於上訴理由中具體表明原判決有何合於行政訴訟法第237條
    之9第2項準用第236條之2第3項再準用第243條第1項及第2項
    所列各款之事實，此為上訴的合法要件。因此，上訴狀或理
    由書如未依此項方法表明，或其所表明者與上開法條規定不
    合時，即難認為已對交通裁決事件訴訟程序判決之違背法令
    有具體的指摘，其上訴自難認為合法，應予駁回。
二、上訴人駕駛車主高羽商行所有之MTD-7632號普通重型機車，
    於民國110年11月27日10時54分許，行經高雄市○○區中華一
    路318號慢車道高興昌停車場出入口前（下稱系爭違規地點
    ），因有「汽車駕駛人行車速度，超過規定之最高時速20公
    里以內」之交通違規，經高雄市政府警察局鼓山分局（下稱
    舉發機關）警員張文忠依採證照片逕行舉發，並填掣高市警
    交字第BUD186989號舉發違反道路交通管理事件通知單。車
    主不服舉發，曾於110年12月22日（應到案期限前）提出陳
    述，經舉發機關於111年1月10日高市警鼓分交字第11170038
    200號函覆略以：「拍攝地點前方約120公尺處設有告示牌，
    違規事實明確，舉發並無違誤」等語。車主仍不服，遂依據
    道路交通管理處罰條例（下稱處罰條例）第85條第1項規定
    ，向被上訴人告知應歸責人為上訴人，並申請裁決，被上訴
    人洵依據處罰條例第85條第1項、第40條、第63條第1項第1
    款暨違反道路交通管理事件統一裁罰基準及處理細則第44條
    規定，開立本件裁決書，裁處上訴人「罰鍰新臺幣（下同）
    1,200元整，並記違規點數1點」之處分。上訴人不服，提起
    行政訴訟，經臺灣橋頭地方法院111年度交字第23號行政訴
    訟判決（下稱原判決）駁回，上訴人仍不服，遂提起本件上
    訴。
三、上訴意旨略以：系爭違規地點為汽機車共享道，行經該路段
    視線是否明朗、清楚？有無遮蓋視線？舉發機關所拍的照片
    都是無狀況下拍照（標示、標誌），行駛該路段（線）現場
    會勘下不會發現該處為停車場，且中華路段旁也有標示為停
    車場，該地南側路段才是正規停車場出入口，有雙重標準之
    疑慮？系爭違規地點拍攝及舉發有無誘導及誤導之行為？等
    問題，是針對系爭違規地點停車場出入口設置問題再次提出
    ，至今相關單位未有改善，公文上只有超速及所有測量之解
    釋，執勤單位難道不知道系爭違規地點的危險性高，相關單
    位有無到現場進行會勘嗎，以上論點並無針對性質，只求行
    駛道路更具安全性等語。　　
四、經核上訴人的上訴理由，僅就系爭違規地點停車場出入口設
    置問題提出質疑，然對於原判決究有如何不適用法規或適用
    不當之情形，或有如何合於行政訴訟法第237條之9第2項準
    用第236條之2第3項、第243條第2項所列何款之事實，均未
    具體說明及揭示該法規之條項或其內容，自難認已對原判決
    之如何違背法令已有具體之指摘。依首揭規定及說明，其上
    訴為不合法，應予以裁定駁回。
五、上訴審訴訟費用750元應由上訴人負擔。
六、結論︰上訴不合法。　　　　　　
中　　華　　民　　國　　111 　年　　8 　　月　　1 　　日
             高雄高等行政法院第一庭
                         審判長法官  李　協　明
                               法官  邱　政　強
                               法官  林　彥　君
以上正本係照原本作成。
不得抗告。
中　　華　　民　　國　　111 　年　　8 　　月　　2 　　日

                             書記官　謝　廉　縈